【裁判字號】    91,自,996
【裁判日期】    920305
【裁判案由】    業務侵占
【裁判全文】
臺灣臺中地方法院刑事判決                          九十一年度自字第九九六號
    自  訴  人  甲○○○○實業有限公司
    代  表  人  丁○○
    代  理  人  乙○○
    被      告  丙○○
右列被告因業務侵占案件，經自訴人提起自訴，本院判決如左：
    主  文
丙○○無罪。
    理  由
一、自訴意旨略以：被告丙○○於民國九十一年六月間，受僱於自訴人甲○○○○實
    業有限公司，擔任業務經理。詎其基於意圖為自已不法所有之摡括犯意，自九十
    一年七月起，至同年九月初止，連續多次將其業務上所持有之貨款，予以侵占入
    己，金額共計新臺幣（下同）十七萬七千八百七十元。因認被告涉有刑法第三百
    三十六條第二項業務侵占罪嫌云云。
二、(1)、按犯罪事實應依證據認定之，無證據不得推定其犯罪事實，又自訴案件不能
    證明被告犯罪者，應諭知無罪之判決，刑事訴訟法第一百五十四條、第三百四十
    三條、第三百零一條第一項分別定有明文。(2)、自訴人認被告涉有上開犯行，無
    非係以：收款憑單八紙，保管書、本票各一紙等情為依據。(3)、訊據被告固不否
    認：曾於右揭時地，將其業務上所持有之自訴人所有上開貨款，予以挪用之事實
    ，惟堅詞否認有何業務侵占犯行，辯稱：其係先以電話與自訴代理人即自訴人之
    總經理乙○○聯絡，並徵得渠同意借款後，始將自訴人所有上開貨款，挪至他用
    。事後係因週轉不靈，始未依約償還借款，但有另行簽立保管書、本票各一紙交
    付予自訴人等語。(4)、經查：被告上開所辯，核與自訴代理人乙○○於本院審理
    時，陳稱：渠當初似有接過被告所稱上開電話，但詳細內容已記不得了。渠係因
    被告事後避不見面，渠復遺忘曾口頭同意被告借用上開貨款，始提起本件自訴。
    故本件應純屬誤會，事後自訴人已與被告達成民事和解等語相吻，復核與自訴人
    所提上開保管書及本票所載意旨相符。準此，被告上開所辯，應非虛構之詞，堪
    值採信。從而，被告挪用自訴人上開貨款，既已事先經自訴代理人乙○○同意借
    款，核其所為，自與刑法業務侵占罪之構成要件不合。縱被告事後並未依約償還
    借款，仍僅屬民事糾葛，尚難率以該罪相繩。此外，復查無其他積極確切之證據
    ，足以證明被告確有自訴人所指上開犯行，自應為其無罪之諭知。
據上論斷，應依刑事訴訟法第三百四十三條、第三百零一條第一項，判決如主文。
中      華      民      國九十二      年    三    月      五      日
                                    臺灣臺中地方法院刑事第六庭
                                        法  官  唐  敏  寶
右正本證明與原本無異。
如不服本判決，應於判決送達後十日內向本院提出上訴狀，上訴於臺灣高等法院臺中
分院( 須附繕本 )。
                                        書記官
中      華      民      國      九十二      年    三    月      五      日


司法院資訊處製作；財團法人民間司法改革基金會備份。
